prince/dictionaries/es-MX.aff
SFX W Y 29 S
SFX W 0 ás [^fh]acer
SFX W 0 ás [aeo]er
SFX W 0 ás [io]rir
SFX W 0 ás [üu]ir
SFX W 0 ás ar
SFX W 0 ás e[bdgmrtñ]ir
SFX W 0 ás e[cd]er
SFX W 0 ás e[ns]tir
SFX W 0 ás enchir
SFX W 0 ás ender
SFX W 0 ás endir
SFX W 0 ás er[dnt]er
SFX W 0 ás er[ntv]ir
SFX W 0 ás eunir
SFX W 0 ás o[clv]er
SFX W 0 ás olver
SFX W 0 ás or[cd]er
SFX W 0 ás ormir
SFX W 0 ás ucir
SFX W cer rás [fh]acer
SFX W er rás aber
SFX W er rás erer
SFX W er rás oder
SFX W er drás [eo]ner
SFX W er drás aler
SFX W ir drás alir
SFX W ir drás enir
SFX W ecir irás ecir
SFX W ír irás [eo]ír


SFX W Y 29 S
SFX W 0 á [^fh]acer
SFX W 0 á [aeo]er
SFX W 0 á [io]rir
SFX W 0 á [üu]ir
SFX W 0 á ar
SFX W 0 á e[bdgmrtñ]ir
SFX W 0 á e[cd]er
SFX W 0 á e[ns]tir
SFX W 0 á enchir
SFX W 0 á ender
SFX W 0 á endir
SFX W 0 á er[dnt]er
SFX W 0 á er[ntv]ir
SFX W 0 á eunir
SFX W 0 á o[clv]er
SFX W 0 á olver
SFX W 0 á or[cd]er
SFX W 0 á ormir
SFX W 0 á ucir
SFX W cer rá [fh]acer
SFX W er rá aber
SFX W er rá erer
SFX W er rá oder
SFX W er drá [eo]ner
SFX W er drá aler
SFX W ir drá alir
SFX W ir drá enir
SFX W ecir irá ecir
SFX W ír irá [eo]ír



SFX W Y 38 S
SFX W 0 é [^fh]acer
SFX W 0 é [aeo]er
SFX W 0 é [io]rir
SFX W 0 é [üu]ir
SFX W 0 é ar
SFX W 0 é e[bdgmrtñ]ir
SFX W 0 é e[cd]er
SFX W 0 é e[ns]tir
SFX W 0 é enchir
SFX W 0 é ender
SFX W 0 é endir
SFX W 0 é er[dnt]er
SFX W 0 é er[ntv]ir
SFX W 0 é eunir
SFX W 0 é o[clv]er
SFX W 0 é olver
SFX W 0 é or[cd]er
SFX W 0 é ormir
SFX W 0 é ucir
SFX W aber é saber
SFX W ar é [^a]ndar
SFX W ar é [^cguzd]ar
SFX W ar é [^g]uar
SFX W ar é [^n]dar
SFX W zar cé zar
SFX W cer ré [fh]acer
SFX W er ré aber
SFX W er ré erer
SFX W er ré oder
SFX W er dré [eo]ner
SFX W er dré aler
SFX W ir dré alir
SFX W ir dré enir
SFX W ecir iré ecir
SFX W ír iré [eo]ír
SFX W ar ué gar
SFX W car qué car
SFX W uar üé guar


SFX W Y 31 S
SFX W er í [^fh]acer
SFX W er í [eo]er
SFX W er í aler
SFX W er í caer
SFX W er í e[cd]er
SFX W er í ender
SFX W er í er[dnt]er
SFX W er í o[clv]er
SFX W er í olver
SFX W er í or[cd]er
SFX W ir í [üu]ir
SFX W ir í alir
SFX W ir í ebir
SFX W ir í edir
SFX W ir í egir
SFX W ir í emir
SFX W ir í enchir
SFX W ir í endir
SFX W ir í entir
SFX W ir í erir
SFX W ir í ernir
SFX W ir í ertir
SFX W ir í ervir
SFX W ir í estir
SFX W ir í etir
SFX W ir í eunir
SFX W ir í eñir
SFX W ir í irir
SFX W ir í orir
SFX W ir í ormir
SFX W ír í [eo]ír



SFX W Y 39 S
SFX W ar ó [^a]ndar
SFX W ar ó [^d]ar
SFX W ar ó [^n]dar
SFX W r ó alir
SFX W r ó ernir
SFX W r ó eunir
SFX W r ó irir
SFX W r ó ohibir
SFX W er ió [^fh]acer
SFX W er ió aler
SFX W er ió e[cd]er
SFX W er ió ender
SFX W er ió er[dnt]er
SFX W er ió o[clv]er
SFX W er ió olver
SFX W er ió or[cd]er
SFX W er ió order
SFX W eír ió eír
SFX W ebir ibió ebir
SFX W edir idió edir
SFX W endir indió endir
SFX W egir igió egir
SFX W enchir inchió enchir
SFX W emir imió emir
SFX W ormir urmió ormir
SFX W erir irió erir
SFX W orir urió orir
SFX W etir itió etir
SFX W entir intió entir
SFX W ertir irtió ertir
SFX W estir istió estir
SFX W eguir iguió eguir
SFX W ervir irvió ervir
SFX W er yó [eo]er
SFX W er yó caer
SFX W ir yó [^g]uir
SFX W ír yó oír
SFX W üir uyó güir
SFX W eñir iñó eñir



SFX W Y 21 
SFX W r d [aeií]r
SFX W r n [^c]ocer
SFX W r n [cr]aer
SFX W r n [eo]er
SFX W r n a[bcl]er
SFX W r n andar
SFX W r n ecer
SFX W r n guar
SFX W r n oner
SFX W r s [^c]ocer
SFX W r s [cr]aer
SFX W r s [eo]er
SFX W r s a[bcl]er
SFX W r s andar
SFX W r s ecer
SFX W r s guar
SFX W r s oner
SFX W r bais ar
SFX W ir ís ir
SFX W ír ís ír
SFX W cer z [fh]acer

SFX Y Y 102
SFX Y er ído [aeo]er
SFX Y er ídos [aeo]er
SFX Y er ída [aeo]er
SFX Y er ídas [aeo]er
SFX Y acer echo [fh]acer
SFX Y acer echos [fh]acer
SFX Y acer echa [fh]acer
SFX Y acer echas [fh]acer
SFX Y er ido oder
SFX Y er idos oder
SFX Y er ida oder
SFX Y er idas oder
SFX Y olver uelto olver
SFX Y olver ueltos olver
SFX Y olver uelta olver
SFX Y olver ueltas olver
SFX Y oner uesto oner
SFX Y oner uestos oner
SFX Y oner uesta oner
SFX Y oner uestas oner
SFX Y rir ierto abrir
SFX Y rir iertos abrir
SFX Y rir ierta abrir
SFX Y rir iertas abrir
SFX Y r do e[bdgmnrtñ]ir
SFX Y r dos e[bdgmnrtñ]ir
SFX Y r da e[bdgmnrtñ]ir
SFX Y r das e[bdgmnrtñ]ir
SFX Y ecir icho ecir
SFX Y ecir ichos ecir
SFX Y ecir icha ecir
SFX Y ecir ichas ecir
SFX Y r do [eo]ír
SFX Y r dos [eo]ír
SFX Y r da [eo]ír
SFX Y r das [eo]ír
SFX Y r do enchir
SFX Y r dos enchir
SFX Y r da enchir
SFX Y r das enchir
SFX Y r do en[dt]ir
SFX Y r dos en[dt]ir
SFX Y r da en[dt]ir
SFX Y r das en[dt]ir
SFX Y r do er[tv]ir
SFX Y r dos er[tv]ir
SFX Y r da er[tv]ir
SFX Y r das er[tv]ir
SFX Y r do estir
SFX Y r dos estir
SFX Y r da estir
SFX Y r das estir
SFX Y bir to ibir
SFX Y bir tos ibir
SFX Y bir ta ibir
SFX Y bir tas ibir
SFX Y orir uerto orir
SFX Y orir uertos orir
SFX Y orir uerta orir
SFX Y orir uertas orir
SFX Y r do ormir
SFX Y r dos ormir
SFX Y r da ormir
SFX Y r das ormir
SFX Y rir ierto ubrir
SFX Y rir iertos ubrir
SFX Y rir ierta ubrir
SFX Y rir iertas ubrir
SFX Y r do [üu]ir
SFX Y r da [üu]ir
SFX Y r dos [üu]ir
SFX Y r das [üu]ir
SFX Y er iendo [fh]acer
SFX Y er yendo [aeo]er
SFX Y oder udiendo oder
SFX Y er iendo olver
SFX Y er iendo oner
SFX Y r endo abrir
SFX Y ebir ibiendo ebir
SFX Y ecir iciendo ecir
SFX Y edir idiendo edir
SFX Y egir igiendo egir
SFX Y emir imiendo emir
SFX Y eír iendo eír
SFX Y eñir iñendo eñir
SFX Y enchir inchiendo enchir
SFX Y endir indiendo endir
SFX Y enir iniendo enir
SFX Y entir intiendo entir
SFX Y ertir irtiendo ertir
SFX Y ervir irviendo ervir
SFX Y estir istiendo estir
SFX Y eguir iguiendo eguir
SFX Y erir iriendo erir
SFX Y etir itiendo etir
SFX Y r endo ibir
SFX Y ír yendo oír
SFX Y orir uriendo orir
SFX Y ormir urmiendo ormir
SFX Y r endo ubrir
SFX Y ir yendo [^g]uir
SFX Y üir uyendo güir
